臺灣高雄地方法院刑事判決　　　　　　　　　　　　九十一年度易字第一一二七號
　　公　訴　人　臺灣高雄地方法院檢察署檢察官
　　被　　　告　甲○○
右被告因違反動物用藥品管理法案件，經檢察官聲請簡易判決處刑（九十年度偵字第
一四六六六號），本院高雄簡易庭認不宜以簡易判決處刑，移由普通庭依通常程序審
理，本院判決如左：
    主  文
甲○○輸入動物用禁藥，處有期徒刑肆月，如易科罰金，以佰元折算壹日，緩刑貳
年。
扣案動物用禁藥「四健鴿粉」貳盒、「肺立康」玖瓶均沒收並銷燬之。
    事  實
一、甲○○明知美國產製「四健鴿粉」及「肺立康」等動物用藥品，為具治療動物疾
    病效果之抗菌劑及抗生素，需依動物用藥品管理法第十二條規定辦理動物用藥品
    檢驗登記，且未經核准不得擅自輸入、販賣，竟未經許可，於民國八十九年間，
    自美國輸入「四健鴿粉」四盒及「肺立康」十瓶等動物用藥品，並基於概括之犯
    意，於同年六、七月間連續將其使用剩餘之「四健鴿粉」三盒販賣予位於臺北縣
    新莊市○○路一一五號，潘麗櫻所經營之「鴿天下雜糧店」，及「肺立康」九瓶
    販賣予位於臺南市○○路○段一二九號，曾陳靜芳所經營之「和泰鴿園」，嗣於
    九十年二月十六日及四月十二日分別經臺北縣政府動物疾病防治所及臺南市政府
    動物用藥品查緝取締小組查獲，並在「鴿天下雜糧店」扣得「四健鴿粉」二盒及
    在「和泰鴿園」扣得「肺立康」九瓶。
二、案經高雄市政府移送臺灣高雄地方法院檢察署檢察官偵查起訴。
    理  由
一、右揭事實，業據被告甲○○於本院審理時坦承不諱，核與證人曾陳靜芳證稱：藥
    品封存清冊（六）「肺立康」產品係向高雄市甲○○獸醫師購買，地址為高雄市
    ○○○路一五一之二號等語（偵查卷所附臺南市動物用藥品查緝取締談話紀錄參
    照）；及證人潘麗櫻證稱：「四健鴿粉」係高雄市○○○路一五一號之二號甲○
    ○先生寄賣等語（偵查卷所附臺北縣動物用藥品訪查談話紀錄參照）均相符，並
    有「四健鴿粉」二盒及「肺立康」九瓶扣案可證。又前揭「四健鴿粉」及「肺立
    康」為動物用禁藥之事實，亦經行政院農業委員會動植物防疫檢疫局說明：「動
    物用產品『四健鴿粉』及『肺立康』所標示之主成分『Slufamonomethoxin』及
    『Cephalosporins』等，為具治療動物疾病效果之抗菌劑及抗生素，前述二產品
    需依動物用藥品管理法第十二條辦理動物用藥品檢驗登記。經查『四健鴿粉』及
    『肺立康』並未依法向本局申請動物用藥品檢驗登記，又甲○○君於九十年五月
    二十九日所製作之談話記錄中，表示該二種產品係美國寄至，及產品外包裝均標
    示『美國馬德製藥廠Mardel Lab. Inc. USA』。故『四健鴿粉』及『肺立康』應
    涉屬動物用藥品管理法第五條第一項第二款規定之未經核准擅自輸入之動物用禁
    藥」等語，有該局九十一年一月二日防檢一字第九○一四二○八六三號函之說明
    三附卷可稽。綜上所述，本案事證明確，被告犯行，洵堪認定。
二、被告意圖販賣而輸入前揭藥品並販售之，核其所為係犯動物用藥品管理法第三十
    三條第一項之輸入動物用禁藥罪及同法第三十五條第一項之明知為動物用禁藥而
    販賣罪，其先後二次犯販賣行為，時間近接，犯罪構成要件相同，顯係基於概括
    之犯意所為，為連續犯，應依刑法第五十六條規定，論以一罪。所犯上開輸入及
    販賣二罪間，有方法結果之牽連關係，應從一重之輸入動物用禁藥罪論處。爰審
    酌被告曾從事獸醫一職，業據其於偵查時自承在卷，具有專業知識，竟仍為本件
    犯行，妨害政府機關對於動物用藥品之管理，惟念其因一時失慮，致觸刑章且犯
    後已坦承犯行，態度良好等一切情狀，量處如主文所示之刑。又被告犯罪後，刑
    法第四十一條雖於九十年一月十日修正公布，惟被告所犯之罪，於該法條修正前
    ，如受六月以下有期徒刑或拘役之宣告，依修正刑法第四十一條之規定，亦應並
    諭知易科罰金之折算標準，顯無新舊法比較、從新從輕之問題，自無刑法第二條
    第一項之適用，附此敘明。又查被告前未曾受有期徒刑以上刑之宣告，有卷附臺
    灣高等法院被告全國前案紀錄表可按，其因一時失慮，偶罹刑典，惡性非重，經
    此偵、審程序，當知所警惕，信無再犯之虞，本院認所宣告之刑以暫不執行為適
    當，爰併宣告緩刑二年，用啟自新。扣案「四健鴿粉」二盒及「肺立康」九瓶係
    動物用禁藥，爰依動物用藥品管理法第四十三條第一項之規定，不問屬於犯人與
    否，均沒收並銷燬之。
據上論斷，應依刑事訴訟法第二百九十九條第一項前段，動物用藥品管理法第三十三
條第一項、第三十五條第一項、第四十三條第一項，刑法第十一條前段、第五十五條
、第四十一條第一項、第七十四條第一款，罰金罰鍰提高標準條例第一條前段、第二
條，判決如主文。
本院經檢察官李門騫到庭執行職務。
中      華      民      國      九十一      年      五      月   三十   日
                                臺灣高雄地方法院刑事第六庭
                                    法  官  邱  明  弘
右正本證明與原本無異。
如不服本判決，應於判決送達後十日內，向本院提出上訴狀。
                                    書記官  顏  平  國
中    華    民    國      九十一      年      五      月      三十一    日
附錄法條：
動物用藥品管理法第三十三條：
製造或輸入動物用偽藥或禁藥者，處三年以下有期徒刑，得併科一萬元以下罰金。
前項之未遂犯罰之。
同法第三十五條：
明知為動物用偽藥或禁藥而販賣、運送、寄藏、牙保、轉讓或意圖販賣而陳列或貯藏
者，處二年以下有期徒刑，得併科一萬元以下罰金。
因過失犯前項之罪者，處拘役或科五千元以下罰金。
